臺灣臺北地方法院刑事裁定　
110年度聲字第1855號
聲  請  人  臺灣臺北地方檢察署檢察官
受  刑  人  黃柏嘉



上列聲請人因受刑人數罪併罰有二裁判以上，聲請定其應執行之
刑（110年度執聲字第1503號），本院裁定如下：
    主  文
黃柏嘉所犯如附表所示各罪所處之刑，應執行有期徒刑貳年參月
。
    理  由
聲請意旨略以：受刑人黃柏嘉因詐欺等案件，先後經判決確定
  如附表，應依刑法第53條、第51條第5款，定其應執行之刑，
  爰依刑事訴訟法第477條第1項聲請裁定等語。
按依刑法第53條及第54條應依刑法第51條第5款至第7款之規定
  ，定其應執行之刑者，由該案犯罪事實最後判決之法院之檢察
  官，聲請該法院裁定之，刑事訴訟法第477條第1項規定甚明。
  查如附表編號2至4所示之案件，經本院判處如附表編號2至4所
  示之刑確定，且為最後事實審法院等情，有前開案件判決書及
  臺灣高等法院被告前案紀錄表各1份附卷可考。從而，本院對
  聲請人所為之本件聲請當有管轄權無疑，合先敘明。
按裁判確定前犯數罪者，併合處罰之；但得易科罰金之罪與不
  得易科罰金之罪者，不在此限；前項但書情形，受刑人請求檢
  察官聲請定應執行刑者，依第51條規定定之，刑法第50條第1
  項但書第1款及第2項分別定有明文。次按數罪併罰，有二裁判
  以上者，依第51條之規定，定其應執行之刑；又宣告多數有期
  徒刑者，於各刑中之最長期以上，各刑合併之刑期以下，定其
  刑期；但不得逾30年，刑法第53條及第51條第5款定有明文。
  再按法律上屬於自由裁量之事項，有其外部性界限及內部性界
  限，並非概無拘束。依據法律之具體規定，法院應在其範圍選
  擇為適當之裁判者，為外部性界限；而法院為裁判時，應考量
  法律之目的，及法律秩序之理念所在者，為內部性界限（最高
  法院94年度台非字第233號判決意旨參照）。又分屬不同案件
  之數罪併罰，倘一裁判宣告數罪之刑，曾經定其執行刑，再與
  其他裁判宣告之刑定其執行刑時，在法理上亦應同受不利益變
  更禁止原則之拘束。亦即，上開更定之應執行刑，不應比前定
  之應執行刑加計其他裁判所處刑期或所定執行刑後為重，否則
  即與法律秩序理念及法律目的之內部界限有違（最高法院93年
  度台非字第192號判決、103年第14次刑事庭會議決議同此見解
  ）。
經查：
㈠本件受刑人所犯如附表各編號所示之罪，先後經本院判處如附
  表各編號所示之刑，均經分別確定在案，且後罪均係於如附表
  編號1所載之罪判決確定前所犯之情，有各該案件刑事判決書
  及臺灣高等法院被告前案紀錄表各1份附卷可考。
㈡又受刑人所犯如附表編號1所示得易科罰金之罪，與如附表編號
  2至4所示不得易科罰金之罪，固為刑法第50條第1項但書第1款
  所定之情形，惟因受刑人請求檢察官聲請定其應執行之刑，此
  有受刑人聲請定應執行刑調查表1份附卷可參，依刑法第50條
  第2項規定，應依同法第51條規定定其應執行刑。是揆諸前揭
  說明，本件聲請核無不合。
㈢爰綜合斟酌本件受刑人各犯罪行為之不法與罪責程度，各罪之
  犯罪態樣、行為方式、侵害法益，於併合處罰時之責任非難重
  複之程度、所犯上開各罪所反映之不同人格特性、實現刑罰經
  濟的功能及數罪對法益侵害並無特別加重之必要等總體情狀。
  並衡以各罪之原定刑期、在各刑中之最長期（即1年2月）以上
  ，如附表編號2至4所定之應執行刑加計如附表編號1所定之刑
  總刑期（即2年4月）以下等外部性界限及內部性界限各節，進
  而為整體非難之評價，爰定其應執行刑如主文所示。
爰依刑事訴訟法第477條第1項，刑法第53條、第50條第1項但
  書、第2項、第51條第5款，裁定如主文。
中　　華　　民　　國　　110 　年　　11　　月　　30　　日
                  刑事第六庭  法  官  洪翠芬
上正本證明與原本無異。
如不服本裁定，應於裁定送達後5日內向本院提出抗告狀。因疫
情而遲誤不變期間，得向法院聲請回復原狀。
                              書記官  蘇瑩琪
中　　華　　民　　國　　110 　年　　11　　月　　30　　日
附表：
編      號  1 2 3 罪      名  毒品危害防制條例 詐欺  詐欺  宣  告  刑  有期徒刑2月 有期徒刑1年2月 有期徒刑1年 犯 罪 日 期  103/01/31 103/09/25 103/10/07 偵查(自訴)機關年度案號   臺灣臺南地方檢察署（下稱臺南地檢）103年度營毒偵字第99號、第100號 臺灣臺北地方檢察署（下稱臺北地檢）103年度偵字第20672號  臺北地檢103年度偵字第20672號  最  後  事實審 法院  臺灣臺南地方法院（下稱臺南地院） 臺灣臺北地方法院（下稱臺北地院） 臺北地院  案號  108年度簡字第1042號  108年度訴緝字第13號  108年度訴緝字第13號   判決日期 108/04/23  108/06/26  108/06/26  確  定  判  決 法院 臺南地院 臺北地院 臺北地院  案號 108年度簡字第1042號 108年度訴緝字第13號 108年度訴緝字第13號  判決確定日期 108/05/20 108/07/22 108/07/22 是否為得易科罰金之案件  是  否  否  備      註  臺南地檢110年度歸緝字第31號(原臺南地檢108年度執字第4273號)  臺北地檢108年度執字第5873號  臺北地檢108年度執字第5873號     (編號2至4部分，業經定應執行刑2年2月)  

編      號  4 罪      名  詐欺 宣  告  刑  有期徒刑10月 犯 罪 日 期  103/10/01~103/10/02 偵查(自訴)機關年度案號   臺北地檢103年度偵字第20672號 最  後  事實審 法院  臺北地院  案號  108年度訴緝字第13號  判決日期 108/06/26 確  定  判  決 法院 臺北地院  案號 108年度訴緝字第13號  判決確定日期 108/07/22 是否為得易科罰金之案件  否 備      註  臺北地檢108年度執字第5873號   (編號2至4部分，業經定應執行刑2年2月)